【裁判字號】    99,審簡抗,3
【裁判日期】    990408
【裁判案由】    清償債務
【裁判全文】
臺灣臺北地方法院民事裁定             99年度審簡抗字第3號
抗  告  人  乙○○
相  對  人  聯邦商業銀行股份有限公司
法定代理人  甲○○
上列當事人間請求清償債務事件，抗告人對於中華民國98年12月
18日本院臺北簡易庭所為之98年度北簡字第29548號裁定提起抗
告，本院裁定如下：
    主  文
原裁定廢棄。
    理  由
一、本件抗告意旨略以：抗告人首次收到信用卡卡債民事判決，
    經查證後非抗告人所申辦，而是遭盜辦信用卡，故提起上訴
    。惟上訴案件之通知寄至抗告人於桃園之戶籍地，而抗告人
    實際工作及居住於臺北縣土城市，是未能即時依裁定繳納裁
    判費，而遭上訴駁回。為此提起本件抗告，請求廢棄原裁定
    等語。
二、按提起民事第二審上訴，應依民事訴訟法第77條之16第1項
    規定繳納裁判費，為必須具備之程式。又上訴不合程式或有
    其他不合法之情形而可以補正者，原第一審法院應定期間命
    其補正，如不於期間內補正，應以裁定駁回之，民事訴訟法
    第442條第2項定有明文，此規定為對於簡易程序第一審判決
    提起上訴所準用，同法第436條之1第3項復有明定。次按送
    達於應受送達人之住居所、事務所或營業所行之。但在他處
    會晤應受送達人時，得於會晤處所行之。不知前項所定應為
    送達之處所或不能在該處所為送達時，得在應受送達人就業
    處所為送達。應受送達人陳明在其就業處所收受送達者，亦
    同，民事訴訟法第136條定有明文。又民事訴訟法第138條所
    規定之寄存送達，限於不能依同法第136條及第137條規定為
    送達者，始得為之。倘其送達之處所並非應受送達人之住居
    所、事務所或營業所，即不得於該處所為寄存送達。如於該
    處所為寄存送達，應於應受送達人實際領取該訴訟文書時，
    始生送達之效力，最高法院90年度台抗字第33號裁定參照。
三、經查，本件抗告人於民國98年10月29日對於本院98年度北簡
    字第29548號民事判決提起第二審上訴，並於上訴狀中陳報
    其送達地址為「臺北縣土城市○○路75號」（見原審卷第25
    頁），是本件對抗告人之送達處所應為「臺北縣土城市○○
    路75號」，而本件抗告人因未繳納裁判費，經原法院於98年
    10月30日裁定命其於5日內補繳，惟上開裁定於98年11月9日
    送達至抗告人之戶籍地址即桃園縣桃園市○○路1308巷261
    之1號7樓，而非抗告人所陳報之送達處所，郵政機關因不獲
    會晤抗告人，乃將系爭裁定寄存該戶籍地之警察機關即桃園
    縣政府警察局桃園分局龍安派出所，有本院送達證書可稽（
    見原審卷第29頁），惟經本院函請桃園縣政府警察局桃園分
    局查復：「桃園市○○路1308巷261之1號7樓非抗告人乙○
    ○所居住」，足見上開寄存送達之處所，並非抗告人之住居
    所，且抗告人並未實際領取寄存於桃園縣政府警察局桃園分
    局龍安派出所之系爭裁定，有桃園縣政府警察局桃園分局99
    年3月22日桃警分刑字第0991021660號函可稽，揆諸上開說
    明，是項寄存送達於法未合，自不生送達之效力，是系爭補
    費裁定自難認已對抗告人發生合法送達之效力，從而原審以
    抗告人逾期未補繳裁判費用為由，而為駁回抗告人上訴之裁
    定，於法容有未洽，抗告人指摘原裁定不當，求予廢棄，為
    有理由，原裁定應予廢棄。
四、據上論結，本件抗告為有理由。爰依民事訴訟法第436條之1
    第3項、第492條裁定如主文。
中    華    民    國    99    年    4     月    8    日
                  民事第六庭    法  官  朱漢寶
                                法  官  賴錦華
                                法  官  陶亞琴
以上正本係照原本作成
本裁定不得抗告。
中    華    民    國    99    年    4     月    8    日
                                書記官  曹瓊文

司法院資訊處製作；財團法人民間司法改革基金會備份。
